【裁判字號】    89,易,590
【裁判日期】    890713
【裁判案由】    竊盜
【裁判全文】
臺灣屏東地方法院刑事判決                          八十九年度易字第五九號
    公  訴  人  臺灣屏東地方法院檢察署檢察官
    被      告  甲○○
右列被告因竊盜案件，經檢察官聲請簡易判決處刑（八十八年度偵字第六七四六號）
，經本院改依通常程序審理，判決如左：
    主  文
甲○○竊盜，處有期徒刑肆月，緩刑參年。
    事  實
一、甲○○意圖為自己不法之所有，於民國八十八年十月五日十三時五十五分許，未
    經許可，駕駛其所有之挖土機及拼裝小貨車至屏東縣滿州鄉○○路門馬羅山河川
    內，以挖土機盜採河川地內之大石頭約五十粒後，載運至其不知情之友人鄔瑞豐
    所工作之悠活渡假村內放置，當其接續前往載運盜採之石頭時，為國家公園警察
    隊當場查獲，並扣得挖土機及拼裝之小貨車各一台。
二、案經屏東縣警察局恆春分局報請臺灣屏東地方法院檢察署檢察官偵查聲請簡易判
    決處刑。
    理  由
一、訊據被告甲○○固坦承有於右揭時地挖掘及載運石頭等事實，惟矢口否認有何竊
    盜犯行，辯稱：右開石頭係自伊所有之田埂旁掉落沖刷至河中，伊為防止河道阻
    塞，才將之挖起云云。然查，被告所盜採之上開石頭均甚巨大，不易滾動，且被
    告挖起石頭後於河床所留之坑洞深而零散，距被告所有之田地甚遠等情，業據證
    人即現場查獲之員警曾清吉及王天德證述綦詳，並有被告盜採河川石頭之現場照
    片八張附卷可稽，由此足證該等石頭應係河川內所原有，而非自被告田埂掉落，
    是被告所辯，應僅係事後卸責之詞，尚難採信。此外，復有被告盜採石頭之位置
    圖及公訴人至現場勘驗所製作之勘驗筆錄各一紙在卷足參。本件事證明確，被告
    犯行洵堪認定，應依法論科。
二、核被告所為，係犯刑法第三百二十條第一項之竊盜罪。爰審酌被告素行、犯罪動
    機、盜採河川砂石足以破壞水土資源及自然生態景觀，惟所犯情節尚非重大等情
    狀，量處如主文所示之刑，以資懲儆。又查被告前未曾受有期徒刑以上刑之宣告
    ，有台灣屏東地方法院檢察署刑案資料查註紀錄表及台灣高等法院被告全國前案
    紀錄表各一紙在卷足憑，其因一時失慮，偶罹刑典，經此科刑後，當知警惕，而
    無再犯之虞，本院因認被告所受之宣告刑，以暫不執行為適當，故併予宣告緩刑
    三年。至扣案之挖土機及拼裝小貨車各一台雖係被告所有，且係供犯罪所用，業
    據其供明在卷。惟被告所盜取者均屬河川中之普通石塊，且僅盜取五十餘粒，若
    因此即將被告前開挖土機及拼裝小貨車逕予宣告沒收，則顯與其犯罪所得不相當
    ，而有違比例原則，爰不併為沒收之諭知，此觀諸刑法第三十八條第一項第二款
    之供犯罪所用之物係「得」沒收，及社會秩序維護法第二十二條第三項規定「沒
    入，應符合比例原則」等規定，即益復明瞭。
據上論斷，應依刑事訴訟法第二百九十九條第一項前段，刑法第三百二十條第一項、
第七十四條第一款，罰金罰鍰提高標準條例第一條前段，判決如主文。
本案經檢察官王光傑到庭執行職務。
中      華      民      國      八十九      年      七    月    十三    日
                                      臺灣屏東地方法院刑事第一庭
                                          審判長法  官  潘  正  屏
                                                法  官  莊  鎮  遠
                                                法  官  王  以  齊
右正本證明與原本無異。
對於本判決如有不服應於收受送達後十日內向本院提出上訴書狀上訴於台灣高等法院
高雄分院並按他造當事人之人數附具繕本。
                                                書記官  林  天  化
中      華      民      國      八十九      年      七    月     十三   日
附錄本判決論罪之法條：
刑法第三百二十條第一項
意圖為自己不法之所有或第三人不法之所有，而竊取他人之動產者，為竊盜罪，處五
年以下有期徒刑、拘役或五百元以下罰金。


司法院資訊處製作；財團法人民間司法改革基金會備份。
